臺灣高等法院臺中分院刑事判決　　　　 94年度上易字第765號
上　訴　人
即　被　告　壬○○
上列上訴人因竊盜案件，不服臺灣臺中地方法院94年度易字第96
9號，中華民國94年5月20日第一審判決（起訴案號：臺灣臺中地
方法院檢察署94年度偵字第5117號），提起上訴，本院判決如下
：
    主  文
上訴駁回。
    事實及理由
一、本案經本院審理結果，認第一審判決認事用法及量刑均無不
    當，應予維持，並引用第一審判決書記載之事實、證據及理
    由（如附件）。
二、上訴人即被告壬○○（以下簡稱為被告）在本院審理時，亦
    坦承其確有原審判決所認定竊取被害人丁○○、癸○○、丑
    ○○等三人之財物之犯行。雖否認其尚有於九十年七、八月
    間某日，在臺中縣大安鄉○○○路十八號前竊取被害人子○○所有之中型發電機一台、小型發電機一台、氧氣筒一組、
    鑽孔機一台；亦否認有於九十三年八月間某日，在臺中縣后
    里鄉○○村○○路四○○號徒手破壞位於該處用鐵皮所圍成
    之廠房牆壁後，進入該廠房內竊取被害人己○○所有之堆高
    機一台；另又否認曾於九十三年九月一日，在臺中縣大安鄉
    ○○村○○○路塭寮橋下，徒手竊取被害人庚○○所有放置
    車上之氬焊機及管線一組、電焊機二組、鏈仔猴五個、棉被
    二條、絞鏈四條、布繩二條、氧氣及乙炔各一支、氮氣筒二
    支等物。然查：
（一）本案被告確有於九十年七、八月間某日，在臺中縣大安鄉
      ○○○路十八號前竊取被害人子○○所有之中型發電機一
      台、小型發電機一台、氧氣筒一組、鑽孔機一台，上情除
      據被害人子○○於警訊指訴明確（見偵卷第二七、二八頁
      ），並有其在領回上開失竊物品之後所簽署之「贓物認領
      保管單」一紙在卷可稽（見偵卷四○頁）之外，被害人子
      ○○亦在本院審理時，以證人身分證述此情明確。本案被
      告在檢察官偵訊時（偵卷九七頁），及在原審法院審理時
      ，亦均坦承此部分犯行。其所供述行竊情節核與被害人子
      ○○之指述相符。被告並於原審法院審理時，明確供述本
      案係在九十年間所犯（見原審卷宗第十八頁）。如無此件
      犯行，被告豈會有上開深刻記憶？
（二）又本案被告確有於九十三年八月間某日，在臺中縣后里鄉
      ○○村○○路四○○號徒手破壞位於該處用鐵皮所圍成之
      廠房牆壁後，進入該廠房內竊取被害人己○○所有之堆高
      機一台，此情亦據被害人己○○於警訊指訴明確（見偵卷
      第二○、二一頁），並有其在領回上開失竊物品之後所簽
      署之「贓物認領保管單」一紙在卷可據（見偵卷四三頁）
      。被告雖於本院審理時否認有此犯行，並辯稱：被害人己○○所領回之上開堆高機一台，實係其於九十四年年初，
      在台中縣清水鎮○○里○○路六之十號向被害人戊○○行
      竊取得，而證人戊○○亦出庭證述其有類似照片之堆高機
      一台被偷（被害人己○○領回上開堆高機一台之後，又被
      竊走，故無法實物比對）。惟本案被告就此部分犯行，雖
      曾於九十四年三月十六日警訊供稱：「我大約在三天前晚
      上在臺中縣清水鎮山區一間倉庫內竊取堆高機一台，當時
      我破壞門窗之鐵條進入發現堆高機鑰匙插在車上便開走」
      等語（偵卷十六頁），經檢察官偵訊，亦曾為：「（堆高
      機）是去清水的山上偷的，那上面有鑰匙，我就直接開回
      來」之供述（見偵卷第八三頁），但其後又坦承有竊取被
      害人己○○之堆高機（偵卷第一一三頁），且於原審法院
      審理時，無論在準備程序及審理期日，均坦承有此部分竊
      取被害人己○○之堆高機之犯行，且對被害人己○○之上
      開指訴表示無意見，並另供承：「那個窗戶用拉的就拉開
      了」、「（針對竊取己○○堆高機之事實，更改為破壞己○○用鐵皮所圍成之牆壁），無（意見）」等語（見原審
      卷宗第十三、十八、十九頁）。而證人戊○○雖於本院審
      理時，證稱其亦有失竊類似照片之堆高機，但其除坦承並
      未向警方報案，且因被害人己○○領回上開堆高機之後又
      遭竊走，故無法實際比對之外，其所證稱失竊之時間為九
      十四年二月間，此部分亦與被告所供不合。而被告雖在警
      、偵訊中供述其到臺中縣清水鎮山區一間倉庫內竊取堆高
      機一台，但關於行竊之方法與地點，則有「破壞門窗之鐵
      條進入倉庫行竊」（偵卷十六頁））、「有用圍牆圍一邊
      起來，堆高機放在沒有圍起來那邊」（偵卷九八頁）、「
      堆高機放在工廠門口之空地」等等不同之供述（偵卷一一
      三、一一四頁）。及至原審法院審理，被告已主動坦承係
      破壞被害人己○○用鐵皮所圍成之牆壁，入內行竊，核與
      被害人己○○之指訴相符，此亦與證人戊○○證稱係遭破
      壞窗戶入內行竊有異。本院審酌上開堆高機既經被害人己○○經由法定程序認領保管，且被告在原審法院審理時，
      亦坦承此部分所犯，且對被害人己○○之指訴亦明確表示
      無意見，而證人戊○○縱有失竊堆高機，但既未報案，所
      證失竊時間及遭竊情形，亦與被告所供不盡相符，其堆高
      機有無被查獲究屬不明，仍為被告確有於上開時、地，以
      上開犯罪方法行竊被害人己○○之堆高機一台之認定。至
      於證人戊○○指證遭竊部分，因未報案，又無實物可憑，
      且其證述失竊時間及遭竊情形亦與被告所供不盡相符，爰
      不為被告亦有竊取證人戊○○所有之堆高機一台之認定。
（三）再，本案被告確有於九十三年九月一日，在臺中縣大安鄉
      ○○村○○○路塭寮橋下，徒手竊取被害人庚○○所有放
      置車上之氬焊機及管線一組、電焊機二組、鏈仔猴五個、
      棉被二條、絞鏈四條、布繩二條、氧氣及乙炔各一支、氮
      氣筒二支等物，此情除據被害人庚○○於警訊指訴明確（
      見偵卷第三三、三四頁），並有其在領回上開失竊物品之
      後所簽署之「贓物認領保管單」一紙在卷可稽（見偵卷四
      二頁）之外，被害人庚○○亦在偵查中（偵卷一○六頁）
      以證人身分證述此情明確。本案被告在檢察官偵訊時（偵
      卷九八、九九頁），及在原審法院審理時，亦均坦承上開
      犯行，其在檢察官偵訊時，經檢察官訊問其何以在警訊否
      認此部分犯行之時，並為「警察沒問我」之供述（見偵卷
      九九頁），而就其供述行竊之地點與方法，亦與被害人庚○○之指證相符。依據上開證據，堪認被告在原審法院之
      自白應與事實相符。
（四）被告於本院審理時，所聲請傳喚之證人乙○○雖在本院審
      理期日證稱：其曾受僱被告之兄辛○○，辛○○有經營鐵
      工廠，被告被警查獲之扣押物，其中之中型發電機壹台、
      小型發電機壹台氬焊機即管線一組、電焊機二組、鏈仔猴
      五個、棉被二條、絞鏈四條、布繩二條、氧氣及乙炔各壹
      支、氮氣筒二支，均屬辛○○工廠所有之物云云。惟上開
      查獲扣押物之地點非屬辛○○之工廠所有地，且經本院訊
      問，證人乙○○雖證稱已受僱十多年，目前仍被辛○○僱
      用，故能確認辛○○工廠之物等語，但證人乙○○卻也自
      承無法提出此段受僱期間，有辦理勞保或受領薪資之證明
      ，其上開所證，自非可以遽信。復經本院傳喚參與搜索警
      員丙○○，其亦在本院審理期日證稱：本案搜索時，被告
      之母有開門並在現場，另辛○○之配偶雖住在隔壁，但亦
      有到屋前廣場來看，無人對扣押物表示異議，被害人領回
      贓物時，辛○○之配偶或者在場之人，亦無人表示異議等
      情。如本案被害人子○○、庚○○領回之失竊物，係如被
      告在本院所辯，分屬被告或其兄辛○○所有，則何以辛○○或其家屬始終未為異議，被告更於偵查中，及於原審法
      院審理時，均坦承此二部分之竊盜犯行？審酌上開證據，
      本院認證人乙○○上開所證，及被告此部分所辯，均無法
      採信。
三、依據上述理由，本院認被告上訴否認上開竊盜犯行，無法信
    為真實。原審判決認事用法及量刑均無不當，被告之上訴為
    無理由，應予駁回。
四、據上論斷，應依刑事訴訟法第三百七十三條、第三百六十八
    條，判決如主文。
本案經檢察官甲○○到庭執行職務。
中　　華　　民　　國　　94　　年　　12　　月　　28　　日
            刑事第三庭  審判長法  官  王  增  瑜
                              法  官  胡  忠  文
                              法  官  廖  柏  基
上列正本證明與原本無異。
不得上訴。
                              書記官  詹  錫  朋
中　　華　　民　　國　　94　　年　　12 　月　　29 　　日
                                                      Ａ
